最高法院刑事判決                                八十八年度台上字第一一二號
    上  訴  人  乙○○
    選任辯護人  楊永成律師（兼送達代收人）
    上  訴  人  甲○○
    選任辯護人  鄭
                吳發隆律師
右上訴人等因搶奪等罪案件，不服台灣高等法院中華民國八十六年四月十八日第二審
判決（八十五年度上訴字第四○六○號，起訴案號：台灣台北地方法院檢察署八十四
年度偵字第二四四四六、二五八一○號），提起上訴，本院判決如左：
    主  文
原判決關於乙○○搶奪及甲○○部分撤銷，發回台灣高等法院。
其他上訴駁回。
    理  由
一發回部分
本件原判決維持第一審論處上訴人乙○○共同意圖為自己不法之所有，搶奪他人之動
產罪刑之判決，駁回其在第二審之上訴。對上訴人甲○○部分，撤銷第一審判決改判
，論處意圖為自己不法之所有，結夥三人以上攜帶兇器，搶奪他人之動產罪刑，另涉
犯其餘搶奪部分，犯罪不能證明，惟檢察官認與已判處罪刑部分有裁判上一罪關係，
不另為無罪之諭知，固非無見。惟查：(一)原判決理由欄記載：「被告甲○○之犯行…
…，核與共犯蘇建龍供述情節相符」（見原判決第三頁正面第一、二行），但原判決
未說明共同被告蘇建龍如何及甲○○有參與搶奪王世綱新台幣一百六十萬元之犯行
，且據蘇建龍在警訊時稱：「搶奪集團成員為我、石國基（河馬）、阿球（林誌誠）
、劉淑芳及台中北上之不認識朋友三人組成……」（見原審卷第六十二頁正面第七行
以次），未云甲○○有參與該搶奪集團。原判決對該有利之證據，未說明不採之理由
，已嫌理由不備。(二)原判決理由稱：「……而上開錄影帶經本院勘驗結果，發現被害
人簡麗華自當日十三時五十六分五十九秒進入大門，至十四時五分離開大門，自十三
時四十九分四十六秒入櫃台至十三時五十六分出櫃台，而長髮著黑色衣服之女子背面
（按即被告乙○○），自十四時○分四十秒入大門，至十四時五分出大門，此有本院
勘驗筆錄在卷佐證」（見原判決第三頁正面第十行以次），依一般經驗而言，進入銀
行必先經過銀行大門，後進入櫃台，被害人簡麗華於十三時五十六分五十九秒進入大
門，卻於其前之十三時四十九分四十六秒進入櫃台提領，自違常理，實情究竟如何，
應再播放該錄影帶予以查明，以期翔實，並與被害人在原審稱：「看見乙○○在我領
錢時進進出出……」（見原審卷第一六四頁正面第七、八行）不符。且卷宗內之筆錄
及其他文書可為證據者，應向被告宣讀或告以要旨，刑事訴訟法第一百六十五條第一
項規定甚明，原審於審判期日未將卷宗內之上開勘驗筆錄，向上訴人宣讀或告以要旨
，即係應於審判期日調查之證據未予調查，遽採為斷罪資料，其判決當然為違背法令
，上訴意旨指摘原判決為違法，非無理由，應認原判決關於乙○○搶奪及甲○○部分
有發回更審之原因。
二駁回部分
按刑事訴訟法第三百七十六條所列各罪之案件，經第二審判決者，不得上訴於第三審
法院，法有明文。本件上訴人乙○○因寄藏贓物案件，原審係依刑法第三百四十九條
第二項論處罪刑，核屬刑事訴訟法第三百七十六條第七款之案件。依首開說明，既經
第二審判決，自不得上訴於第三審法院，上訴人竟復提起上訴，顯為法所不許，應予
駁回。
據上論結，應依刑事訴訟法第三百九十七條、第四百零一條、第三百九十五條前段判
決如主文。
中      華      民      國    八十八    年     一       月     十四     日
                              最高法院刑事第四庭
                                  審判長法官  陳  錫  奎
                                        法官  王  德  雲
                                        法官  洪  清  江
                                        法官  吳  昆  仁
                                        法官  李  伯  道
       右正本證明與原本無異
                                              書  記  官
中      華      民      國    八十八    年      一      月     十九     日
